臺灣高等法院臺南分院民事裁定　96年度抗字第264號
抗告人　甲○○
相對人　台南縣新營市農會
法　定
代理人　乙○○
上列抗告人因與相對人間聲請假扣押事件，對於中華民國96年7
月18日臺灣雲林地方法院所為裁定（96年度裁全字第1535號），
提起抗告，本院裁定如下：
    主  文
抗告駁回。
抗告訴訟費用由抗告人負擔。
    理  由
一、相對人在原審聲請意旨略以：抗告人甲○○與張清泉（原裁
    定之債務人）於民國（下同）87年5月26日向相對人借款新
    台幣（下同）700萬元，約定於96年5月26日清償，利息按年
    息百分之5.74計付，逾期6個月以內者，按上開利率百分之
    10，逾期超過6個月以上部分，按上開利率百分之20計付違
    約金，立有借據及變更借據契約在卷可稽。前開債務雖未屆
    清償期，抗告人利息僅繳至96年4月26日止，尚欠本金700萬
    元，履經催討，亦不清償。相對人為保全債權及將來執行起
    見，願供擔保以代假扣押請求原因之釋明，請求將抗告人所
    有財產在700萬元範圍內予以假扣押等語。
二、抗告意旨略以：抗告人向相對人分別於79年6月18日及6月26
    日借款700萬元及800萬元，係以台南縣新營市○○○段第10
    56之18、之28等號建地及同縣鹽水鎮○○段572號田地擔保
    借款。96年6月間抗告人依照相對人之指示，申請展期更換
    契約，同年7月13日相對人告知農會審查會未通過，相對人
    始向原法院聲請假扣押。然上開供擔保之土地價值顯然超過
    抗告人所借款金額。爰提起抗告求予廢棄原裁定，並駁回相
    對人假扣押之聲請等語。
三、按債權人就金錢請求或得易為金錢請求之請求，欲保全強制
    執行者，得聲請假扣押。請求及假扣押之原因，應釋明之。
    前項釋明如有不足，而債權人陳明願供擔保或法院認為適當
    者，法院得定相當之擔保，命供擔保後為假扣押；民事訴訟
    法第522條第1項及第526條第1、2項分別定有明文。
四、經查：相對人主張抗告人對其負有上揭債務，業據相對人於
    原法院提出抗告人之借據及變更借據契約等（見原審卷第4
    、5頁）為相當之釋明。依上開規定，釋明若有不足，然相
    對人已陳明願供擔保者，法院得定相當之擔保，命供擔保後
    為假扣押。本件抗告人既不否認其對相對人負有上開債務，
    僅抗告希望相對人能暸解上開供擔保之土地價值顯然超過抗
    告人所借款金額，並允許抗告人變換借款契約以延後清償，
    惟相對人並未同意抗告人之前開請求，且此抗告理由，又非
    假扣押程序所應審認之事項。原裁定命相對人供擔保後得為
    假扣押，經核認事用法並無不合。抗告人抗告意旨，指摘原
    裁定不當，求與廢棄原裁定，為無理由，應予駁回。
五、據上論結，本件抗告為無理由，應依民事訴訟法第495條之1
    第1項、第449條第1項、第95條、第78條，裁定如主文。
中　　華　　民　　國　　96　　年　　 9　　月　　21　　日
                  民事第四庭    審判長法　官  王惠一
　　　　　　　　　　　      　　  　　法　官  林永茂
　　　　　　　　　　　      　　　  　法　官  王浦傑
上為正本係照原本作成。
如不服本裁定，僅得於收受本裁定正本送達後10日內以適用法規
顯有錯誤為理由，向本院提出再抗告狀（須附繕本）依法應繳納
抗告費新台幣1千元，並委任律師為訴訟代理人，經本院許可後
始可再抗告於最高法院。
中　　華　　民　　國　　96　　年　　9 　　月　　21　　日
                                      書記官  廖英琇
【附記】
民事訴訟法第495條之1第2項準用同法第466條之1第1、2項規定
：
(1)對於第二審判決上訴，上訴人應委任律師為訴訟代理人。但上
  訴人或其法定代理人具有律師資格者，不在此限。
(2)上訴人之配偶、三親等內之血親、二親等內之姻親，或上訴人
  為法人、中央或地方機關時，其所屬專任人員具有律師資格並
  經法院認為適當者，亦得為第三審訴訟代理人。
民事訴訟法第466條之2：
　上訴人無資力委任訴訟代理人者，得依訴訟救助之規定，聲請
  第三審法院為之選任律師為其訴訟代理人。
